---
output:
  pdf_document: default
  html_document: default
---
# Tarea 8.2 "Análisis de datos de Illumina MiSeq desde AMPtk"
## Diego Montesinos Valencia 2020
Este script esta basado en la clase de "Introducción a la bioinformática e investigación reproducible para análisis genómicos” 

## Metodología y Resultados

Cambiar el working directory a la localización del script

Cargar las librerias que se van a utilizar
```{r echo=TRUE}
library("phyloseq")
library("vegan")
library("ggplot2")
```
Importar los datos (el archivo taxonomy.boim, ubicado en la carpeta DATA)
```{r echo=TRUE}
suelo <- import_biom("../DATA/taxonomy.biom")
suelo
```
Cambiar las columnas de la tabla de taxonomía
```{r echo=TRUE}
colnames(tax_table(suelo)) <- c("Domain", "Phylum", "Class", "Order", "Family", "Genus", "Species")
```
Ver la tabla de taxonomia
```{r echo=TRUE}
head(tax_table(suelo))
```
Crear una tabla binomial a partir del objeto "suelo"
```{r echo=TRUE}
otu_table <- as.data.frame(otu_table(suelo)) # Extrae la tabla de OTUs
A <- decostand(otu_table, method="pa") # Cambia a tabla binaria (presencia-ausencia)
otu_table_bin <- phyloseq(otu_table(A, taxa_are_rows= TRUE)) # Transformar la tabla a formato phyloseq
tax_table <- suelo@tax_table # Extraer la tabla de taxa
sam_data <- suelo@sam_data # Extraer la tabla de muestras
```
Crear un objeto con phyloseq
```{r echo=TRUE}
suelo_b <- merge_phyloseq(otu_table_bin,tax_table,sam_data)
suelo_b
```

## Diversidad alpha (riqueza en especies)

Visualizar los datos mediante un bar plot pero teniendo tratamiento y hospedero a nivel de phylum
```{r echo=TRUE}
plot1 = plot_bar(suelo_b, "Host", fill = "Phylum") + 
  geom_bar(aes(color=Phylum, fill = Phylum), stat = "identity", position = "stack")
plot1 + facet_wrap("Treatment")
```

## Hacer un anova de la riqueza observada para host y treatment

Estimar la diversidad observada
```{r echo=TRUE}
tab_diversity <- estimate_richness(suelo_b, measures = "Observed")
tab_diversity
```
Combinar la tabla de diversidad observada con la de las muestras de "suelo_b"
```{r echo=TRUE}
data <- cbind(sample_data(suelo_b), tab_diversity)
data
```
Realizar el ANOVA
```{r echo=TRUE}
anova <- aov(Observed ~ Treatment * Host, data = data)
summary(anova)
```
Graficar
```{r echo=TRUE}
boxplot(Observed ~ Host * Treatment, data = data)
```

## Diversidad beta

Realizar matriz de disimilitud (Raup-Crick distance)
```{r echo=TRUE}
raup <- distance(suelo_b, method = "raup")
raup
```
Realizar NMDS
```{r echo=TRUE}
NMDS = ordinate(suelo_b, method = "NMDS", distance = raup)
NMDS
```
Plot de la ordinacion
```{r echo=TRUE}
plot2 = plot_ordination(suelo_b, NMDS, color = "Host") + facet_wrap("Treatment")
plot2
```

## Hacer test de adonis de la composicion de la comunidad por host y treatment
```{r echo=TRUE}
adonis(raup ~ Host * Treatment, data = data)
```

  



